【裁判字號】    95,簡上,571
【裁判日期】    951130
【裁判案由】    妨害家庭
【裁判全文】
臺灣板橋地方法院刑事判決             95年度簡上字第571號
上  訴  人  臺灣板橋地方法院檢察署檢察官
被      告  甲○○
上列上訴人因妨害家庭案件，不服本院95年度簡字第2030號，中
華民國95年7 月12日第一審判決（聲請簡易判決處刑案號：95年
度偵字第4574號），提起上訴，本院管轄之第二審合議庭判決如
下︰
    主  文
上訴駁回。
    事實及理由
一、本案經本院審理結果，認第一審以被告甲○○所為係犯修正
    前刑法第56條、第239 條後段之連續相姦罪，判處有期徒刑
    三月，如易科罰金，以銀元三百元折算一日，緩刑二年，其
    認事用法均無違誤，量刑亦屬妥當，應予維持，並引用第一
    審判決書記載之事實、證據及理由。
二、上訴意旨略以：被告於案發後從未向告訴人道歉及賠償，原
    判決予以被告緩刑之宣告，量刑顯屬過輕等語。
三、按本件被告為有罪之陳述，核與證人即告訴人乙○○於警詢
    、偵查中及證人洪鐫鍠於警詢中所為之證述相符，並有戶口
    名簿一份附卷可稽，是其連續相姦犯行堪以認定。又被告行
    為後，前於94年2 月2 日修正公布之刑法，已自95年7 月1
    日起施行，原審經綜合比較修正前後之刑法等相關規定後，
    認修正前之規定較有利予被告，而依刑事訴訟法第449 條第
    1 項前段、第3 項、第454 條第2 項，刑法第2 條第1 項前
    段、修正前刑法第56條、第239 條後段（未修正）、第41條
    第1 項前段，修正前罰金罰鍰提高標準條例第2 條予以論罪
    科刑，其認事用法並無違誤。至量刑部分，原審審酌被告並
    無前科，有臺灣高等法院被告前案紀錄表一份在卷可按，犯
    罪後坦承犯行，顯具悔意等情，量處有期徒刑三月，如易科
    罰金，以銀元三百元折算一日，兼衡被告尚有甫滿周歲之幼
    女買○○（民國94年生，姓名詳卷）需撫養，而依刑法第74
    條第1 項第1 款之規定予以宣告緩刑二年，量刑亦屬妥適。
    上訴意旨雖執前揭理由認原審量刑過重，惟按關於刑之量定
    ，係實體法上賦予法院得為自由裁量之事項，倘其未有逾越
    法律所規定之範圍，或濫用其權限，即不得任意指摘為違法
    。本件原審審酌被告上開各種情狀後所量定之刑期並無不當
    之處，業如前述，是上訴意旨為無理由，應予駁回。
四、本件被告經合法傳喚無正當之理由未於審判期日到庭，有送
    達證書及本院95年11月21日審判筆錄各一份在卷可按，爰依
    刑事訴訟法第371 條規定，不待其陳述，逕行判決。
據上論斷，應依刑事訴訟第455 條之1 第1 項、第3 項、第368
條、第373 條、第371條，判決如主文。
本案經檢察官吳宗光到庭執行職務。
中    華    民    國    95    年    11    月    30    日
                  刑事第十七庭  審判長法  官 李幼妃
                                      法  官 鄭燕璘
                                      法  官 張紹省
以上正本證明與原本無異。
本件不得上訴。
                                      書記官 周雅玲
中    華    民    國    95    年    11    月    30    日
附錄本案論罪科刑法條全文：
中華民國刑法第239條
有配偶而與人通姦者，處一年以下有期徒刑。其相姦者亦同。


司法院資訊處製作；財團法人民間司法改革基金會備份。
